# 会计报表合并

提问人：xiyoulaoren 时间：2016-12-21 20:43:53
《企业会计准则第 33 号——合并财务报表》应用指南 规定：“专项储备”和“一般风险准备”项目由于既不属于实收资本（或股本）、资本公积，也 与留存收益、未分配利润不同，在长期股权投资与子公司所有者权益相互抵销后，应当按归属于母公司所有者的份额予以恢复。 请问版主，对于子公司的“其他权益工具” 、“库存股” 是否也应当按归属于母公司所有者的份额予以恢复？ 还是母公司恢复权益法核算时记入“资本公积”，不再按比例恢复？

回答人：chenyiwei
子公司的“其他权益工具”不是归属于母公司股东的权益，在合并报表层面应列入少数股东权益。 子公司的库存股在计算子公司净资产份额时直接予以抵销冲减处理，在合并报表层面不单独列为“库存股”。